臺灣桃園地方法院刑事判決　　　　　　　　　　　　　九十一年度易字第六五八號
　　公　訴　人　臺灣桃園地方法院檢察署檢察官
　　被　　　告　甲○○
右列被告因贓物案件，經檢察官提起公訴（九十年度偵字第一七七四八號），本院判
決如左：
    主  文
甲○○連續收受贓物，累犯，處拘役肆拾日，如易科罰金以參佰元折算壹日。
    事  實
一、甲○○前於民國八十七、八十八年間，因犯妨害自由罪及違反毒品危害防制條例
    等案件，經本院各以八十八年度桃簡字第一二三二號及八十七年訴字第一○三三
    號判處有期徒刑六月及一年六月確定，合併定應執行刑為一年十月而送監執行，
    甫於九十年九月二日執行完畢。仍不知警惕，復基於收受贓物之概括犯意，明知
    某年籍姓名不詳之成年男子先後於九十年十月十日（起訴書誤載為九十年十月九
    日）及同年月十五日，在其位於桃園縣蘆竹鄉○○村○○鄰○○街六九巷一七號
    住處所交付之諾基亞六一五○型手機（該手機係劉英利於九十年十月十日上午九
    時許，在桃園縣大園鄉○○路某處市場遭竊，價值約新台幣八千元），及諾基亞
    八二五○型手機（該手機係乙○○於九十年十月十二日，在桃園縣大園鄉○○○
    路一一八號前遭竊，價值約新台幣七千七百元）各一支，均係來路不明之贓物，
    竟仍予以收受，除將前開諾基亞六一五○型手機供己使用外，另將諾基亞八二五
    ○型手機交予不知情之其弟胡月華使用，嗣經警循線於同年月十六日下午四時三
    十分在甲○○上開住處查獲。
二、案經桃園縣警察局移送臺灣桃園地方法院檢察署檢察官偵查起訴。
    理  由
一、訊據被告甲○○固承認有於右述時、地收受上開二支手機之事實，惟否認知悉上
    開手機係贓物，辯稱：去年七、八月在桃園監獄執行時認識一因竊盜案入獄之朋
    友，因該朋友之阿姨至伊住處借住一個月，沒有給房租，該朋友表示其手機老舊
    欲汰換，問伊要不要手機，伊說好，就拿到一支手機，伊又表示伊弟弟的手機也
    壞掉，該朋友就又交付一支手機給伊，但均未附有充電器、耳機、說明書等物云
    云。經查：
    (1)、上開諾基亞六一五○型手機係劉英利於九十年十月十日上午九時許，在桃園
        縣大園鄉○○路某處市場遭竊；而諾基亞八二五○型手機係乙○○於九十年
        十月十二日，在桃園縣大園鄉○○○路一一八號前遭竊乙節，各據被害人劉
        英利、乙○○於警訊時指述綦詳，並有贓物認領保管單二紙在卷可查，足見
        上開手機二支確係贓物。
    (2)、被告既自因竊盜案入獄之友人處取得上開手機，對於上開手機之來源理應特
        別詢問清楚，以避免收受贓物；再上開手機並未附有充電器、耳機、使用說
        明等相關附屬配件，亦與一般人經正當販售程序購得之情形有異，是被告對
        於上開手機係屬贓物，自應有所認識。
    (3)、至被告雖辯稱：因友人之手機老舊欲汰換，才將舊手機交給伊使用云云，惟
        上開辯詞若屬真實，衡情該友人應僅有一支手機意欲汰換，惟本件被告在收
        受第一支手機後，卻又向該友人表示伊弟弟亦缺手機，而該友人亦因此於五
        日後隨即又提供一支手機予被告，顯見該友人並非欲汰換手機才將手機交給
        被告。況上開二支手機價值各約新台幣八千元及七千元，其中諾基亞八二五
        ○型手機係被害人乙○○於九十年七月底甫購買所得，此分據被害人劉英利
        、乙○○於警訊時指陳明確，是上開二支手機顯非老舊之手機機型，被告上
        開辯解，亦與常情不符，不足採信。
    綜上所述，本件事證明確，被告犯行堪以認定。
二、核被告所為係犯刑法第三百四十九條第一項之收受贓物罪。其先後二次犯行，均
    時間緊接、觸犯構成要件相同之罪名，顯係基於概括犯意為之，應依連續犯之規
    定，論以一罪並依法加重其刑。再被告有如事實欄所載之犯罪科刑執行情形，有
    臺灣高等法院被告全國前案紀錄表一份附卷可查，其於刑之執行完畢後五年內，
    再犯本件有期徒刑以上之罪，為累犯，應依法遞加重其刑。爰審酌被告犯罪之動
    機，於五日內連續收受贓物二次，惟所得財物之價值不高，及犯罪後並未表示悔
    意等一切情狀，量處如主文所示之刑，併諭知易科罰金之折算標準。
據上論斷，應依刑事訴訟法第二百九十九條第一項前段、刑法第五十六條、第三百四
十九條第一項、第四十七條、第四十一條第一項前段，罰金罰鍰提高標準條例第一條
前段、第二條，判決如主文。
本案經檢察官郭靜文到庭執行職務。
中      華      民      國      九十一      年     八     月      二    日
                                臺灣桃園地方法院刑事第四庭
                                    審判長法  官   陳世宗
                                          法  官   林惠霞
                                          法  官   游士珺
右正本證明與原本無異。
如不服本判決，應於判決送達後十日內向本院提出上訴狀( 應附繕本 )，上訴於
臺灣高等法院。
                                          書記官   王曉雁
中        華        民        國     九十一    年    八   月    十五    日
附論罪科刑之法條：
刑法第三百四十九條
收受贓物者，處三年以下有期徒刑、拘役或五百元以下罰金。
搬運、寄藏、故買贓物或為牙保者，處五年以下有期徒刑、拘役或科或併科一千元以
下罰金。
因贓物變得之財物，以贓物論。
